臺灣高等法院刑事判決　　　　　　　　94年度交上易字第51號
上　訴　人
即　被　告　乙○○
選任辯護人　林文龍律師
上列上訴人因過失致死等案件，不服臺灣桃園地方法院93年度交
易字第222 號中華民國93年12月31日第一審判決（起訴案號：臺
灣桃園地方法院檢察署93年度偵字第7840號），提起上訴，本院
判決如下：
    主  文
上訴駁回。
    事實及理由
一、本案經本院審理結果，認第一審以上訴人即被告乙○○犯刑
    法第185 條之3 服用酒類不能安全駕駛動力交通而駕駛罪、
    第276 條第1 項過失致死罪，另所犯刑法第276 條第1 項過
    失致死罪依道路交通管理處罰條例第86條第1 項規定加重其
    刑，並因符合自首要件，依刑法第62條規定減輕其刑，先加
    後減，且認所犯二罪犯意各別、行為互殊，應予分論併罪，
    而分別量處有期徒刑二月及八月，並定應執行刑為有期徒刑
    九月，其認事用法核無不當，量刑亦稱允洽，應予維持。另
    除原審判決理由三就被告自首之證據，係誤引警員邱竹何之
    證言，應予更正為「業據證人即警員賴曉鎔證述在卷（原審
    卷第71頁、第73頁）」外，其餘均引用第一審判決書記載之
    事實、證據及理由（如附件）。
二、被告上訴意旨略以：本件事故發生迄今，被告犯後態度良好
    ，亦拿出最大誠意極力配合與被害人家屬搓商和解之事，而
    被告現職軍旅中，嗣於94年3 月28日上午在臺灣桃園地方法
    院簡易庭四樓調解室與被害人家屬達成協議，有和解筆錄可
    按。尚祈體恤被告身在軍旅並家有妻小亟待撫育，且無前科
    ，經此教訓已知警惕，請予緩刑宣告以啟自新云云。經查，
    被告於94年3 月28日在臺灣桃園地方法院簡易庭與告訴人達
    成民事調解，固有被告所提出之臺灣桃園地方法院94年度桃
    調字第33號調解筆錄影本在卷可按，並經告訴人即被害人之
    父甲○○於本院審判期日到庭陳明屬實，然觀諸該調解筆錄
    內容，雖約定被告願給付告訴人新臺幣一百五十萬元，然其
    給付方法卻係自94年11月15日起至103 年2 月15日止，每月
    15日各給付新臺幣一萬五千元。顯見被告既拖延至半年後始
    開始給付，且清償期間甚長，則被告是否確有賠償告訴人之
    誠意，已非無疑，況告訴人於本院仍指摘被告沒有誠意等語
    （本院卷第37頁），尤證被告前開調解僅圖應付本案刑事責
    任，冀以換取緩刑之宣告，殊難認其有何真心悔悟之情。是
    其上訴意旨非有可取，為無理由，應予駁回。
據上論斷，應依刑事訴訟法第三百六十八條、第三百七十三條，
判決如主文。
本案經檢察官呂光華到庭執行職務。
中　　華　　民　　國　　94　　年　　6 　　月　　21　　日
　　　　　　　　　交通法庭審判長法　官  陳貽男
　　　　　　　　　　　　　　　  法　官  高明哲
　　　　　　　　　　　　　　　  法　官  許仕楓
以上正本證明與原本無異。
不得上訴。
                                書記官  劉貞達
中　　華　　民　　國　　94　　年　　6 　　月　　23　　日
附錄本案論罪科刑法條全文
刑法第185 條之3 ：
服用毒品、麻醉藥品、酒類或其他相類之物，不能安全駕駛動力
交通工具而駕駛者，處1 年以下有期徒刑、拘役或30,000元以下
罰金。
刑法第276 條第1 項：
因過失致人於死者，處2 年以下有期徒刑、拘役或2000元以下罰
金。
